【裁判字號】    90,易,839
【裁判日期】    900807
【裁判案由】    賭博
【裁判全文】
臺灣屏東地方法院刑事判決                            九十年度易字第八三九號
    公  訴  人  臺灣屏東地方法院檢察署檢察官
    被      告  丙○○
                乙○○
                甲○○
右列被告因賭博案件，經檢察官提起公訴（九十年度偵字第三三八六號），本院判決
如左：
    主  文
丙○○共同連續意圖營利，聚眾賭博，處有期徒刑伍月，如易科罰金以佰元折算壹
日。
乙○○共同連續意圖營利，聚眾賭博，處有期徒刑肆月，如易科罰金以佰元折算壹
日，緩刑貳年。
甲○○共同連續意圖營利，聚眾賭博，處有期徒刑月，如易科罰金以佰元折算壹
日，緩刑貳年。
扣案傳真機貳台、電話機具、錄音機壹台、錄音帶壹捲、計算機台、電腦壹組（
含螢幕、主機、鍵盤、印表機）、帳冊壹本、六合彩簽單及倍數表各壹卷等物均沒收
。
    事  實
一、丙○○為乙○○之妹、甲○○之姊，三人共同意圖營利，並基於聚眾賭博之概括
    犯意聯絡，自民國八十九年十月間起，由丙○○自任組頭，乙○○、甲○○分別
    受僱分擔接聽電話及將賭客簽註等資料輸入電腦之工作，連續在屏東市○○里○○街十一號二樓之公眾得出入場所內，以電話、傳真機為聯絡工具，共同經營「
    六合彩」賭博，聚集不特定之多數人簽選號碼，以核對香港政府發行於每週二、
    四開獎之六合彩中獎號碼之方式賭博財物，凡所選之號碼（即俗稱港號）或重組
    之號碼（即俗稱臺號），與開獎六組號碼中任二組或三組或四組相同即屬中獎，
    由組頭賠付彩金予中獎者：「二星」每支新臺幣（下同）八十元，簽中賠五千三
    百元；「三星」每支七十元，簽中賠五萬三千元；「四星」每支七十五元，簽中
    賠七十萬元；「臺組」每支八十元，簽中賠付九倍至二十八倍不等；「特尾」每
    支七十元，簽中賠付二百倍至一千五百倍不等，若未簽中則賭注悉歸丙○○取得
    ，嗣九十年五月二十四日下午六時四十五分許，於上址為警當場查獲，扣得丙○○所有供經營六合彩賭博所用之傳真機二台、電話機三具、錄音機乙台、錄音帶
    乙捲、計算機三台、電腦乙台（含螢幕、主機、鍵盤、印表機）、帳冊乙本、六
    合彩簽單及倍數表各乙卷等物。
二、案經屏東縣警察局移送臺灣屏東地方法院檢察署檢察官偵查起訴。
    理  由
一、訊據被告丙○○、乙○○等對於渠二人前揭犯罪事實固坦承不諱，然於本院訊問
    時，均否認被告甲○○有參與犯行。被告甲○○則雖自承有協助將賭客簽注等資
    料輸入電腦之行為，惟於本院訊問時則否認有賭博犯行，並以：伊有時幫忙輸入
    電腦，但不知道伊姊丙○○要做什麼用，伊只是幫她載小孩云云置辯。經查，被
    告等人前揭犯罪事實係由屏東縣警察局督察室幹員持臺灣屏東地方法院檢察署檢
    察官搜索票於前開時地當場查獲，有屏東縣警察局搜索票附報告書及搜索扣押筆
    錄各乙份可參外，並有扣案傳真機二台、電話機三具、錄音機乙台、錄音帶乙捲
    、計算機三台、電腦乙台（含螢幕、主機、鍵盤、印表機）、帳冊乙本、六合彩
    簽單及倍數表各乙卷等物在卷可稽，堪信為真。被告丙○○、乙○○雖否認被告
    甲○○參與犯行，惟查，被告甲○○係受僱於其姊即被告丙○○，並負責將賭客
    簽注等資料整理輸入電腦等工作乙節，除據被告甲○○迭於警、偵訊及本院審理
    時所自承在卷外（偵卷第十九頁、本院卷九十年七月三十一日審理筆錄），並有
    被告丙○○、乙○○分別於警訊及偵查中供稱：「甲○○負責用電腦登錄賭客簽
    注六合彩賭博資料」（詳警卷第一頁，被告丙○○偵訊筆錄）、「我弟弟（甲○○）負責輸入客人簽牌電腦資料」（詳警卷第四頁，被告乙○○偵訊筆錄）、「
    我弟弟甲○○有時會去幫忙將牌支傳真給上頭組頭，電話我不清楚」（詳偵卷第
    十六頁訊問筆錄），被告甲○○雖於本院審理時辯稱不知為其姊即被告丙○○輸
    入電腦之資料用途為何云云，衡情，姑不論被告乙○○、丙○○與被告甲○○分
    別為同胞兄弟、姊弟關係，原無於警、偵訊中橫加誣攀之理，今以被告甲○○乃
    大學畢業，並自稱為電腦工程師之人（詳警卷第六頁筆錄），以其智識程度及社
    會經驗，對於自己輸入電腦之資料為何，該場所何以擺設較多於一般住家之傳真
    機二台、電話三具等物，且每逢週二、週四均應接不暇等情，顯難諉為全然不知
    ，是其所辯顯與常理不符，被告乙○○、丙○○嗣後為其辯護，猶屬手足迴護之
    詞，洵無足採。本件被告等人前揭犯行已臻明確，應依法論科。
二、查被告丙○○、乙○○、甲○○於上址用以經營「六合彩」賭博之處所雖係位於
    民宅二樓房間，然該處既係供不特定之多數人得以親自到場或以電話方式簽賭，
    自屬公眾得出入之場所；核被告丙○○、乙○○、甲○○等人，利用電話、傳真
    等方式，聚集不特定之多數人賭博財物，所為均係犯刑法第二百六十八條前段之
    意圖營利提供賭博場所罪、同條後段意圖營利聚眾賭博罪，及同法第二百六十六
    條第一項前段在公眾得出入之場所賭博財物罪。被告三人就前揭犯行，有犯意之
    聯絡及行為之分擔，均為共同正犯。被告所犯上開三罪係一行為觸犯數罪名，為
    想像競合，應從較重之意圖營利聚眾賭博罪處斷。被告上開連續多次犯行，時間
    緊接，手法相同，觸犯構成要件同一之罪名，顯係基於概括犯意反覆為之，為連
    續犯，應依刑法第五十六條規定以一罪論，並加重其刑。爰審酌被告丙○○、乙○○、甲○○三人之品性、智識程度、犯罪動機，被告等均為受過中、高等教育
    之人，為圖小利竟輕蹈刑典，及其犯罪後態度等一切情狀，分別量處如主文所示
    之刑，並諭知易科罰金之標準。又被告乙○○、甲○○二人前未曾受任何刑之執
    行，有臺灣高等法院被告全國前案紀錄表及臺灣屏東地方法院檢察署刑案資料查
    註紀錄表各乙份在卷可按，今礙於手足情誼而一時失慮，受僱參與前揭犯行，諒
    其經此偵審程序，當知所警惕，信無再犯之虞，本院綜核各情認上開刑之宣告，
    已足策其遷善，所宣告之刑，以暫不執行為適當，併依法諭知緩刑二年，以勵自
    新。扣案傳真機二台、電話機三具、錄音機乙台、錄音帶乙捲、計算機三台、電
    腦乙台（含螢幕、主機、鍵盤、印表機）、帳冊乙本、六合彩簽單及倍數表各乙
    卷等物，係被告丙○○所有供犯罪所用之物，業據被告等人供承在卷，依刑法第
    三十八條第一項第二款之規定沒收之。
據上論斷，應依刑事訴訟法第二百九十九條第一項前段，刑法第二十八條、第二百六
十六條第一項前段、第二百六十八條、第五十五條、第五十六條、第四十一條第一項
、第七十四條第一款、第三十八條第一項第二款，罰金罰鍰提高標準條例第一條前段
、第二條，判決如主文。
本案經檢察官蔡雯娟到庭執行職務
中      華      民      國    九  十    年      八      月      七      日
              臺灣屏東地方法院刑事第二庭
                                          審判長法  官  吳永宋
                                                法  官  林昌義
                                                法  官  陳松檀
右正本證明與原本無異。
對於本判決如有不服應於收受送達後十日內向本院提出上訴書狀上訴於台灣高等法院
高雄分院並按他造當事人之人數附具繕本。
                                                書記官  張福山
中      華      民      國      九十      年      八      月     七     日
附錄本判決論罪之法條：
刑法第二百六十八條
中華民國刑法第二百六十八條
 (圖利供給賭場或聚眾賭博罪)
意圖營利，供給賭博場所或聚眾賭博者，處三年以下有期徒刑，得併科三千元以下罰
金。


司法院資訊處製作；財團法人民間司法改革基金會備份。
